臺灣臺北地方法院刑事判決　　　　　　　　　　　　　九十三年度訴字第二四九號
　　公　訴　人　臺灣臺北地方法院檢察署檢察官
　　被　　　告　乙○○
右列被告因違反槍砲彈藥刀械管制條例案件，經檢察官提起公訴（九十三年度偵字第
二一一六號），被告於本院準備程序期日為有罪陳述，經本院裁定由受命法官獨任進
行簡式審判程序，並判決如左：
    主  文
乙○○未經許可，寄藏可發射子彈具有殺傷力之改造手槍，處有期徒刑壹年陸月，併
科罰金新臺幣拾貳萬元，罰金如易服勞役，以新臺幣玖佰元即銀圓佰元折算壹日。
緩刑肆年，緩刑期內付保護管束。扣案具有殺傷力之改造手槍壹枝（含彈匣壹個，槍
枝管制編號為0000000000）、子彈肆顆，均沒收。
    事  實
一、乙○○明知未經許可不得持有及寄藏可發射子彈而具有殺傷力之槍枝及子彈，於
    民國九十一年底某日間，在臺北縣新店市○○路一綽號「梁寶」之不詳姓名年籍
    成年男子住處，未經許可，受該綽號「梁寶」之不詳姓名年籍成年男子委託代為
    保管，而收受均具殺傷力之玩具手槍一枝（含彈匣一個，槍枝管制編號0000
    000000號，係由仿ＧＬＯＣＫ廠半自動手槍製造之金屬玩具手槍更換土造
    金屬槍管改造而成）及子彈四顆（均係口徑九ｍｍ之制式子彈）後，隨即將前開
    槍彈寄藏在臺北縣新店市○○路○段二七一巷一號二樓乙○○所居住房間衣櫃內
    。嗣於九十二年十月二十四日十三時二十分許，為警在乙○○前開住處房間內，
    當場查獲其所非法寄藏前開均具殺傷力之改造手槍一枝、子彈四顆。
二、案經臺北市政府警察局移送臺灣臺北地方法院檢察署檢察官偵查起訴。
    理  由
一、右揭犯罪事實，業據被告乙○○於警、偵及本院審理中均坦承不諱，並有扣案具
    殺傷力之改造手槍一枝及子彈四顆可資佐證，而扣案槍、彈經送內政部刑事警察
    局鑑定結果，認送鑑改造手槍一支（槍枝管制編號0000000000）係仿
    ＧＬＯＣＫ廠一七型半自動手槍製造之玩具手槍換裝土造金屬槍管改造而成，機
    械性能良好，可擊發適用子彈，認具殺傷力，扣案子彈四顆，則均係口徑九ｍｍ
    之制式子彈，亦認均具殺傷力，有該局九十三年一月七日刑鑑字第０九二０二０
    四八三五號槍彈鑑定書一份在卷可稽，足證被告之自白與事實相符，且依被告自
    承收受後即將之藏放在前開住處房間之衣櫃內，並曾為寄藏之便另換裝較小之袋
    子以存放等情節，亦可見其係以受託保管之寄藏槍彈犯意而為上開寄藏行為；此
    外，並有臺北市政府警察局刑事警察大隊扣押物品目錄表一份及查獲時之現場照
    片三張在卷供參。是本案事證已臻明確，被告上開犯行，洵堪認定，應依法論科
    。
二、查被告寄藏各該扣案具殺傷力槍枝、子彈於上址之行為，核係犯槍砲彈藥刀械管
    制條例第十一條第四項、第十二條第四項之未經許可寄藏具有殺傷力之槍枝及子
    彈罪。再寄藏行為本質上包括持有行為，被告以寄藏之意思而持有前述扣案具殺
    傷力槍枝、子彈，其持有各該槍彈之行為，為寄藏之當然結果，應不另論罪。又
    被告所犯前開二罪，係以一寄藏行為而觸犯該二罪名，為想像競合犯，應依刑法
    第五十五條前段規定，從一重之未經許可寄藏可發射子彈具有殺傷力之手槍罪處
    斷。公訴意旨雖僅敘明被告未經許可持有槍彈之行為，惟如前述，此持有行為既
    為寄藏行為之當然結果，本院仍得就此寄藏行為併與審理之，且因二罪之法條同
    一，亦無變更起訴法條之問題，併此敘明。爰審酌被告未經許可而寄藏改造手槍
    、制式子彈之行為，對社會治安足以造成重大影響，但其年紀尚輕，犯罪動機係
    因結識損友始受託寄藏前開槍彈，犯後復已坦承犯行並另覓正當工作，有服務證
    明書一份在卷可按，足見其尚知悔悟，及其受託寄藏上開槍彈期間並未以之作為
    犯罪工具之犯罪情節、手段、目的等一切情狀，本院認公訴人所求處之有期徒刑
    五年部分，既未見公訴人敘明具體理由，且如前述，考量被告犯罪情狀，尚屬過
    重，爰量處其如主文所示之刑，就諭知併科罰金之部分，並諭知易服勞役之折算
    標準。末查，被告前未曾受有期徒刑以上刑之宣告，有臺灣高等法院被告全國前
    案紀錄表一件在卷可考，其因年輕識淺而罹刑章，犯後既已坦承犯行，深具悔意
    ，且有母親尚待扶養，又已另覓正當工作，有
    供參，本院認其經此偵、審程序之教訓及刑之宣告，當知所警惕，信無再犯之虞
    ，本院綜核各情，認所宣告之刑，以暫不執行為適當，爰予宣告緩刑四年，但亦
    斟酌其年輕識淺而誤信損友，足見其守法觀念、意志猶待教化，併依刑法第九十
    三條第一項宣告緩刑期內付保護管束，以啟自新。末查，扣案改造手槍一枝（槍
    枝管制編號：0000000000號、含彈匣壹個）及口徑九ｍｍ制式子彈四
    顆，均屬違禁物，應依刑法第三十八條第一項第一款併予宣告沒收。
據上論斷，應依刑事訴訟法第二百七十三條之一第一項、第二百九十九條第一項前段
，槍砲彈藥刀械管制條例第十一條第四項、第十二條第四項，刑法第十一條前段、第
五十五條前段、第四十二條第二項、第七十四條第一款、第九十三條第一項、第三十
八條第一項第一款，判決如主文。
本案經檢察官甲○○到庭執行職務
中　　　華　　　民　　　國　　九十三　　年　　　四　　　月　　二十三　　日
                                      臺灣臺北地方法院刑事第十六庭
                                                法  官  林麗真
右正本證明與原本無異。
如不服本判決，應於判決送達後十日內，向本院提出上訴狀。
                                                書記官  張汝琪
中　　　華　　　民　　　國　　九十三　　年　　　四　　　月　　二十六　　日
附錄本案論罪科刑法條全文
槍砲彈藥刀械管制條例第十一條
未經許可，製造、販賣或運輸第四條第一項第一款所稱其他可發射金屬或
子彈具有殺傷力之各式槍砲者，處五年以上有期徒刑，併科新臺幣一千萬
元以下罰金。
未經許可，轉讓、出租或出借前項所列槍砲者，處三年以上十年以下有期
徒刑，併科新臺幣七百萬元以下罰金。
意圖供自己或他人犯罪之用，而犯前二項之罪者，處無期徒刑或七年以上
有期徒刑，併科新臺幣一千萬元以下罰金。
未經許可，持有、寄藏或意圖販賣而陳列第一項所列槍砲者，處一年以上
七年以下有期徒刑，併科新臺幣七百萬元以下罰金。
第一項至第三項之未遂犯罰之。
槍砲彈藥刀械管制條例第十二條
未經許可，製造、販賣或運輸子彈者，處一年以上七年以下有期徒刑，併
科新台幣五百萬元以下罰金。
未經許可，轉讓、出租或出借子彈者，處六月以上五年以下有期徒刑，併
科新台幣三百萬元以下罰金。
意圖供自己或他人犯罪之用，而犯前二項之罪者，處三年以上十年以下有
期徒刑，併科新台幣七百萬元以下罰金。
未經許可，持有、寄藏或意圖販賣而陳列子彈者，處五年以下有期徒刑，
併科新台幣三百萬元以下罰金。
第一項至第三項之未遂犯罰之。
